臺灣桃園地方法院刑事判決　　　　　　　95年度易字第1724號
公　訴　人　台灣桃園地方法院檢察署檢察官
被　　　告　乙○○
　　　　　　　　　　（現於臺灣桃園女子監獄另案執行中）
上列被告因竊盜案件，經檢察官提起公訴（95年度偵字第19962
號），被告於本院準備程序進行中，就被訴事實為有罪之陳述，
經本院告知簡式審判程序意旨，並聽取公訴人及被告之意見後，
本院合議庭裁定由受命法官獨任依簡式審判程序審理，並判決如
下：
    主  文
乙○○共同竊盜，處有期徒刑月；又共同攜帶兇器竊盜，處有
期徒刑玖月；又共同竊盜，處有期徒刑肆月。應執行有期徒刑壹
年壹月。
    事  實
一、乙○○與戊○○（業經本院判處有期徒刑二年）共同基於意
    圖為自己不法所有之犯意聯絡，為下列竊盜或加重竊盜犯行
    ：
    (一)乙○○與戊○○於民國九十五年七月三十一日上午十一時
      許，一同騎乘車牌號碼不詳之機車外出，行經桃園縣龍潭
      鄉武漢村九座寮六五之三號前，見丁○所有之不繡鋼白鐵
      梯一座（價值約九百元）放置在該處，無人看管，而乙○○及戊○○對於該不繡鋼白鐵梯並非遭人棄置仍屬他人所
      有之事實，有所認識，卻因缺錢花用，竟共同基於意圖為
      自己不法所有之犯意聯絡，由乙○○在機車上把風，等候
      接應，推由戊○○下車以徒手方式將該座不繡鋼白鐵梯搬
      運至渠等所騎乘之機車上而共同竊取之。隨後，即由乙○○騎乘機車前往位於桃園縣龍潭鄉○○路一號恆溢舊貨行
      ，出售予不知情之秦連成，得款新台幣（下同）八百元，
      由兩人朋分花用盡淨。
    (二)又乙○○與戊○○因缺乏代步交通工具，竟共同基於意圖
      為自己不法所有之犯意聯絡，由乙○○出資購得客觀上足
      以致人生命、身體危險，得作為兇器使用之剪刀一把，嗣
      於九十五年八月四日上午七時許（起訴書誤載為晚間七時
      許），見丙○○所有之車牌號碼七Ｃ─一九四二號自用小
      貨車（價值約五萬元）停放在桃園縣楊梅鎮○○街二九五
      巷三十弄口，趁四下無人之際，由戊○○持該把剪刀強行
      插入該部自用小貨車右前車門門鎖撬開，繼之插入電門鎖
      強轉發動引擎而竊取之，乙○○則在旁把風，兩人共同以
      此方式竊得該部自用小貨車，以供作渠等代步之用，另將
      該把剪刀丟棄滅失。
    (三)另於九十五年八月九日上午十一時十分許，戊○○駕駛前
      揭竊得之自用小貨車搭載乙○○外出，行經桃園縣龍潭鄉
      ○○路一三一號前，見吳自強及甲○○所有之不繡鋼鐵門
      一扇（價值約五千六百元）放置在該處，乙○○及戊○○
      對於該不繡鋼鐵門並非遭人棄置仍屬他人所有之事實，有
      所認識，卻因缺錢花用，竟共同基於意圖為自己不法所有
      之犯意聯絡，由乙○○在車上把風，等候接應，推由戊○○下車以徒手方式將該座不繡鋼鐵門搬運至渠等所駕駛之
      貨車上，再由戊○○駕駛該貨車前往位於桃園縣龍潭鄉○○街二六八號利六久五金有限公司，以一千一百元之價格
      出售予不知情之郭金田，得款兩人共同花用淨盡。嗣於九
      十五年八月二十三日方為警循線查獲，始知悉上情。
三、案經桃園縣政府警察局龍潭分局報請臺灣桃園地方法院檢察
    署檢察官偵查起訴。
    理  由
一、程序部分：本件被告乙○○所犯係死刑、無期徒刑或最輕本
    刑為三年以上有期徒刑以外之罪，亦非高等法院管轄第一審
    之案件，其於準備程序中就被訴事實為有罪之陳述，經本院
    告知簡式審判程序之旨，並聽取當事人（檢察官、被告）意
    見後，經本院合議庭依刑事訴訟法第二百七十三條之一第一
    項規定裁定由受命法官獨任進行簡式審判程序，合先敘明。
二、訊據被告乙○○對於上揭犯罪事實，迭於警詢及本院審理時
    均坦承不諱，核與共同被告戊○○於警詢及本院審理時情節
    相符（見偵卷第十一頁至第十四頁，本院九十六年二月六日
    審理筆錄）。而證人即被害人丁○、丙○○及吳自強、甲○○亦分別於警詢中陳述其等所有分如附表編號一至三所示財
    物遭竊盜經過等情，並經證人即資源回收場負責人郭金田、
    秦連成於警詢時陳述被告戊○○及乙○○確於附表編號二、
    四所示之時間，將渠等竊得之梯形白鐵、不繡鋼鐵門等物品
    出售等語明確（見偵卷第三十五頁至第三十八頁、第四十五
    頁至第四十八頁），復有車牌號碼七Ｃ─一九四二號自用小
    貨車尋獲時之車輛照片五張、桃園縣政府警察局車輛協尋證
    明單、車輛尋獲電腦輸入單、車輛車牌失竊作業─查獲車輛
    認可資料各一份，以及監視錄影光碟翻拍照片共六張、竊案
    現場照片九張、現場指認照片四張、贓物認領保管單二份附
    卷可稽，足認被告乙○○前開任意性之自白核與事實相符，
    堪予採信。綜上所述，本件事證明確，被告犯行堪予認定，
    應依法論科。
三、按刑法第三百二十一條第一項第三款之攜帶兇器竊盜罪，係
    以行為人攜帶兇器竊盜為其加重條件，此所謂兇器，其種類
    並無限制，凡客觀上足對人之生命、身體、安全構成威脅，
    具有危險性之兇器均屬之，且祇須行竊時攜帶此種具有危險
    性之兇器為已足，並不以攜帶之初有行兇之意圖為必要，最
    高法院七十九年度台上字第五二五三號判例可資參照。是以
    ：
    (一)核被告乙○○於九十五年七月三十一日（如附表編號一所
      示）、八月九日（如附表編號三所示）分別與戊○○所為
      之犯行，則係犯刑法第三百二十條第一項之普通竊盜罪。
      又被告與戊○○間就此部分二次竊盜犯行，有犯意聯絡，
      行為分擔，為共同正犯。
    (二)另查本件被告汪美方與戊○○如附表編號二所示之時間，
      持以行竊所用之剪刀，雖未扣案，然一般市售剪刀均係金
      屬材質且甚為銳利，況既足以供被告戊○○撬開、強轉門
      鎖，顯然質硬而形尖，如以之攻擊人體，客觀上顯足以造
      成相當之傷害，堪認具殺傷力，從而，被告於如附表編號
      二所示之時、地行竊之際，以此把剪刀為工具，在客觀上
      已足對他人之生命身體構成威脅，具有危險性，是被告乙○○此部分所為係犯刑法第三百二十一條第一項第三款之
      攜帶兇器竊盜罪。又被告乙○○與戊○○間就此次攜帶兇
      器竊盜之犯行，有犯意聯絡，行為分擔，為共同正犯。
    (三)被告乙○○上開三次竊盜犯行，各別成罪，應予分論併罰
      。
    (四)爰審酌被告乙○○年輕力壯，不思以正當方法獲取生活所
      需，僅因缺錢花用，即於竊取他人財物得手，其行為至有
      不當，復對於社會治安所生危害非屬輕微，並審酌被告之
      品行、智識、動機、犯罪手段未傷及他人、所竊得財物價
      值非鉅（詳如附表各編號所示），且已由被害人領回，均
      有渠等出具之贓物認領保管單在卷可稽，犯罪所造成之損
      害已有降低，犯罪後復能坦承犯行，態度尚稱良好等一切
      情狀，酌情量處如主文所示之刑，並定其應執行之刑。
    (五)至於被告乙○○持以行竊之該把剪刀，並未扣案，雖屬被
      告出資購買而為其所有且供犯本件所用之物，業據被告乙○○於本院審理時陳明在卷（見本院九十六年二月十四日
      審理筆錄），惟已遭共犯戊○○於行竊後丟棄而滅失（見
      本院九十六年二月六日審理筆錄），事實上已不存在，依
      其物之性質又非屬違禁物，爰不宣告沒收，附此敘明。
五、據上論斷，應依刑事訴訟法第二百七十三條之一第一項、第
    二百九十九條第一項前段，刑法第二十八條、第三百二十條
    第一項、第三百二十一條第一項第三款、第五十一條第五款
    ，刑法施行法第一條之一第一項、第二項前段，判決如主文
    。
本案經檢察官郝中興到庭執行職務。
中　　華　　民　　國　　96　　年　　2 　　月　　27　　日
                  臺灣桃園地方法院刑事第十一庭
                             法　官　何俏美
以上正本證明與原本無異。
如不服本判決，應於送達後10日內，向本院提出上訴狀。
                             書記官  陳淑瓊
中　　華　　民　　國　　96　　年　　2 　　月　　27　　日
附表
┌─┬────┬────┬────────┬─────┐
│編│犯罪時間│犯罪地點│犯罪方法及竊得之│ 備　　註 │
│號│        │        │財物（新台幣）  │          │
├─┼────┼────┼────────┼─────┤
│一│95年7 月│桃園縣龍│戊○○與乙○○共│業經丁○領│
│  │31日11時│潭鄉武漢│同騎乘機車外出，│回        │
│  │許      │村九座寮│由乙○○在機車上│          │
│  │        │65之3號 │等候，推由戊○○│          │
│  │        │        │下車徒手搬運丁○│          │
│  │        │        │所有放置於該處之│          │
│  │        │        │不繡鋼白鐵梯1 座│          │
│  │        │        │（價值約900 元）│          │
│  │        │        │上車，乙○○旋即│          │
│  │        │        │騎乘機車逃離現場│          │
│  │        │        │，兩人以此方式竊│          │
│  │        │        │取之。得手後由汪│          │
│  │        │        │美芳騎乘機車後載│          │
│  │        │        │戊○○前往桃園縣│          │
│  │        │        │龍潭鄉○○路1 號│          │
│  │        │        │恆溢舊貨行，以  │          │
│  │        │        │800 元出售予不知│          │
│  │        │        │情之秦連成。    │          │
├─┼────┼────┼────────┼─────┤
│二│95年8 月│桃園縣楊│乙○○出資購得可│業經丙○○│
│  │4 日上午│梅鎮文化│資為兇器使用之剪│領回      │
│  │7時許   │街295 巷│刀1 把，交由鍾昆│          │
│  │        │30弄口  │生撬開丙○○所有│          │
│  │        │        │之車牌號碼7C-194│          │
│  │        │        │2 號自用小貨車（│          │
│  │        │        │價值約5 萬元）右│          │
│  │        │        │前車門門鎖進入車│          │
│  │        │        │內，繼之以該把剪│          │
│  │        │        │刀插入電門鎖強轉│          │
│  │        │        │發動引擎而共同竊│          │
│  │        │        │取之            │          │
├─┼────┼────┼────────┼─────┤
│三│95年8 月│桃園縣龍│戊○○駕駛前揭竊│          │
│  │9 日上午│潭鄉九龍│得之自小貨車搭載│          │
│  │11時10分│村4 鄰健│乙○○，由乙○○│          │
│  │許      │行路131 │在車上把風，等候│          │
│  │        │號前    │接應，推由戊○○│          │
│  │        │        │下車徒手搬運吳自│          │
│  │        │        │強、甲○○所有之│          │
│  │        │        │不繡鋼白鐵門1 扇│          │
│  │        │        │上車，以此方式共│          │
│  │        │        │同竊取之。得手後│          │
│  │        │        │，兩人一同前往桃│          │
│  │        │        │園縣龍潭鄉○○街│          │
│  │        │        │268 號利六久五金│          │
│  │        │        │有限公司，出售予│          │
│  │        │        │不知情郭金田，得│          │
│  │        │        │款1100元則由兩人│          │
│  │        │        │朋分花用淨盡    │          │
└─┴────┴────┴────────┴─────┘
附論罪科刑依據之法條：
中華民國刑法第320條
意圖為自己或第三人不法之所有，而竊取他人之動產者，為竊盜
罪，處5 年以下有期徒刑、拘役或5 百元以下罰金。
意圖為自己或第三人不法之利益，而竊佔他人之不動產者，依前
項之規定處斷。
前二項之未遂犯罰之。
中華民國刑法第321條
犯竊盜罪而有左列情形之一者，處6 月以上、5 年以下有期徒刑
：
一、於夜間侵入住宅或有人居住之建築物、船艦或隱匿其內而犯
    之者。
二、毀越門扇、牆垣或其他安全設備而犯之者。
三、攜帶兇器而犯之者。
四、結夥三人以上而犯之者。
五、乘火災、水災或其他災害之際而犯之者。
六、在車站或埠頭而犯之者。
前項之未遂犯罰之。
